---
title: "Trades Terms"
output:
  word_document: default
---

Paqueterias
```{r}
#radiant::radiant()
library(tidyverse)
library(cluster)    
library(factoextra)
library(ggplot2)
library(readxl)
library(ade4)
library(stats)
library(NbClust)
library(psych)
library(haven)
library(reshape)
library(dplyr)
library(pacman)
library(gridExtra)
p_load(cluster, aplpack, fpc, foreign, TeachingDemos,
       factoextra, NbClust, ape, corrplot, DataExplorer,
       funModeling, compareGroups, tidyverse, dendextend,
       igraph, FeatureImpCluster, flexclust, LICORS, h2o,
       gghighlight)
```

Preguntas de investigacion:

1) Cuál es el impacto de que las variables gasto-cliente con relación al desempeño de las ventas generadas por las cadenas

2) De qué manera pueden agruparse las cadenas comerciales en función de las variables gasto-cliente más relevantes



==============
PREPARAR DATOS
==============

Omitir la notacion cientifica, y redondear a 2 digitos los calculos
```{r}
options(scipen=999)
options(digits = 2)      
```

Seleccion de las variables a trabajar
```{r}
vtas_gasto <- read_excel("vtas_gasto.xlsx")
vtas_gasto<-vtas_gasto[,1:22]
```

=====================
ANALISIS EXPLORATORIO
=====================

Medidas de tendencia central
```{r}
summary(vtas_gasto[3:20])
```
Se observa que no existen datos en las variables en e-commerce, marca y no devolución, descarga asistida. Se descartan estas variables para el analsis


Histogramas
```{r}
plot_histogram(vtas_gasto[3:20])
```
Densidad
```{r}
plot_density(vtas_gasto[3:20])
```
Se confirma de que las variables de interes no presentan una distribucion uniforme, por lo que se confirma la presencia de valores relevantes selectivos, es decir: no necesariamente son valores atipicos la ausencia de datos.

==================
REGRESION MULTIPLE
==================
Con el objeto de conocer, a nivel general, la relevancia de las variables gasto-cliente por cada una de las cadenas comerciales se recurre a la regresion multiple.


1) analizar la relacion entre variables
  se excluyen las variables nc/revenue y vtas (por ser la variable dependiente)
```{r}
corr<-round(cor(x = vtas_gasto[3:20], method = "pearson"), 2)
corr
#write.csv(corr, "cor.csv")
```
Revisar el archivo en excel sobre las correlaciones


2) Generar el modelo base
```{r}
m1<-lm(vta_cjas~cinco_trade+APP+apertura+                   comer_fija+direc_comercial+grid_adSO+grid_promo+plan_crec+plan_vis+portal+precio_comp+promo_temp+promotoria+pront_pago, data=vtas_gasto)
summary(m1)
```
Se tiene un coeficiente R de 0.98 elevado, que puede explicar el 98% de la variabilidad del desempeño de ventas por cliente. El p-value es menor al 0.05, por lo que algunos de los coeficientes del modelo es distinta de cero, sin embargo alguno de ellos no son significativos y no podrían contribuir al modelo.

3) Seleccion de los mejores predictores: estrategia stepwise mixto. 
Se emplea el valor matematico del Akike (AIC)
```{r}
step(object = m1,direction = "both",trace = 1)
```
Se observa que el modelo mejor evaluado es el siguiente:
```{r}
modelo<-lm(formula = vta_cjas ~ cinco_trade + apertura + comer_fija + 
    direc_comercial + grid_adSO + grid_promo + plan_vis + portal + 
    precio_comp + pront_pago, data = vtas_gasto)
summary(modelo)
```
Conclusion preliminar:
Las variables que tienen una mayor contribución son: 0.5 Trade,Apertura, Precio Competitivo.
Sin embargo, existen variables que resultan contraintuitivas: plan de visibilidad (-0.034), grid adicional SO(-0.030), y direccion comercial(-0.016).Esto se contrarresta con otros tipos de variables que aportan positiva y marginalmente.

P.ejmplo: por cada unidad que aumenta el predictor 0.5 TRADE, las ventas en cja aumenta en promedio un 0.7214 unidades. Siempre y cuando se mantengan constantes los demas predictores.

3.1)Intervalos de confianza para cada uno de los coeficientes parciales de la regresion
```{r}
confint(lm(formula = vta_cjas ~ cinco_trade + apertura + comer_fija + 
    direc_comercial + grid_adSO + grid_promo + plan_vis + portal + 
    precio_comp + pront_pago, data = vtas_gasto))
```
Se afirma que ningun coefieciente tiende a cero en la pendiente.

4) validacion de condiciones para la regresion lineal multiple
Recordar que si la relacion es lineal, significa que los residuos se distribuyen aleatoriamente en 0 con una variable constante sobre el eje de las abscisas
```{r}
plot1<-ggplot(data=vtas_gasto,aes(cinco_trade,modelo$residuals))+
      geom_point()+geom_smooth(color = "firebrick")+geom_hline(yintercept = 0)+theme_bw()

plot2<-ggplot(data=vtas_gasto,aes(apertura,modelo$residuals))+
      geom_point()+geom_smooth(color = "firebrick")+geom_hline(yintercept = 0)+theme_bw()

plot3<-ggplot(data=vtas_gasto,aes(comer_fija,modelo$residuals))+
      geom_point()+geom_smooth(color = "firebrick")+geom_hline(yintercept = 0)+theme_bw()

plot4<-ggplot(data=vtas_gasto,aes(direc_comercial,modelo$residuals))+
      geom_point()+geom_smooth(color = "firebrick")+geom_hline(yintercept = 0)+theme_bw()

plot5<-ggplot(data=vtas_gasto,aes(grid_adSO,modelo$residuals))+
      geom_point()+geom_smooth(color = "firebrick")+geom_hline(yintercept = 0)+theme_bw()

plot6<-ggplot(data=vtas_gasto,aes(grid_promo,modelo$residuals))+
      geom_point()+geom_smooth(color = "firebrick")+geom_hline(yintercept = 0)+theme_bw()

plot7<-ggplot(data=vtas_gasto,aes(plan_vis,modelo$residuals))+
      geom_point()+geom_smooth(color = "firebrick")+geom_hline(yintercept = 0)+theme_bw()

plot8<-ggplot(data=vtas_gasto,aes(portal,modelo$residuals))+
      geom_point()+geom_smooth(color = "firebrick")+geom_hline(yintercept = 0)+theme_bw()

plot9<-ggplot(data=vtas_gasto,aes(precio_comp,modelo$residuals))+
      geom_point()+geom_smooth(color = "firebrick")+geom_hline(yintercept = 0)+theme_bw()

plot10<-ggplot(data=vtas_gasto,aes(pront_pago,modelo$residuals))+
      geom_point()+geom_smooth(color = "firebrick")+geom_hline(yintercept = 0)+theme_bw()

grid.arrange(plot1, plot2, plot3, plot4,plot5,plot6,plot7,plot8,plot9,plot10)
```

==========================
ANALISIS DE CONGLOMERADOS
==========================
Una vez conociendo las variables de relevancia meidante el metodo de regresion multiple con las variables: cinco_trade || apertura || comer_fija || direc_comercial || grid_adSO || grid_promo || plan_vis || portal || precio_comp || pront_pago

Estandarizaion de datos a la misma escala
  Se realiza este proceso a fin de que ninguna de las variables tenga mayor peso que las otras al momento de realizar el analisis de clusters
```{r}
vta_gasto.norm<-scale(
                       select(vtas_gasto,
                         cinco_trade,apertura,                     comer_fija,direc_comercial,grid_adSO,grid_promo,plan_crec,plan_vis,portal,precio_comp,pront_pago))

vta_gasto.est<-as.data.frame(vta_gasto.norm)
```

Matriz de correlaciones
```{r}
cor(vta_gasto.est)
```
#```{r}
plot(vtas_gasto$vta_cjas~ vtas_gasto$direc_comercial, data = vtas_gasto)
with(vtas_gasto,text(vtas_gasto$vta_cjas ~ vtas_gasto$direc_comercial, labels=vtas_gasto$cliente,pos=4))
#```


MEDIDAS DE SIMILARIDAD

Matriz de distancia euclidea
```{r}
matriz.dis.euclid<-dist(vta_gasto.est, method = "euclidean", diag = TRUE)
```

distancia euclidea al cuadrado
```{r}
matriz.dis.euclid2<-(matriz.dis.euclid)^2
```


SELECCION DEL NUMERO DE CLUSTERS

1) centroide:se sugieren 2 grupos
```{r}
NbClust(vta_gasto.est, distance="euclidean", min.nc = 2,
             max.nc=15, method="centroid", index="alllong")
```

2)vecino más cercano: se sugieren 2 grupos
```{r}
NbClust(vta_gasto.est, distance="euclidean", min.nc = 2,
             max.nc=15, method="single", index="alllong")
```

3)vecino más lejano: se aconsejan 2 grupos
```{r}
NbClust(vta_gasto.est, distance="euclidean", min.nc = 2,
             max.nc=15, method="complete", index="alllong")
```

4)average: se aconsejan 2 grupos
```{r}
NbClust(vta_gasto.est, distance="euclidean", min.nc = 2,,
             max.nc=15, method="average", index="alllong")
```

5)ward: se aconsejan 2 grupos
```{r}
NbClust(vta_gasto.est, distance="euclidean", min.nc = 2,
             max.nc=15, method="ward.D2", index="alllong")
```


ANALISIS JERARQUICO DE CONGLOMERADOS

Metodo del vecino más lejano o complete linkage
```{r}
hclust.centro<- hclust(matriz.dis.euclid2,method="centroid")
```

Dendograma del vecino más lejano o complete linkage
```{r}
complete<-plot(hclust.centro,labels=vtas_gasto$cliente) 
          rect.hclust(hclust.centro, k = 1, border = "red")
```





